臺灣臺北地方法院刑事判決　　　　　　　96年度易字第1393號
　　公　訴　人　臺灣臺北地方法院檢察署檢察官
　　被　　　告　甲○○
上列被告因違反毒品危害防制條例案件，經檢察官提起公訴（96
年度毒偵字第563號），被告就被訴事實為有罪之陳述，本院裁
定進行簡式審判程序，判決如下：
    主  文
甲○○施用第二級毒品，處有期徒刑伍月，如易科罰金，以新臺
幣壹仟元折算壹日；減為有期徒刑貳月拾伍日，如易科罰金，以
新臺幣壹仟元折算壹日。扣案第二級毒品甲基安非他命貳包（驗
餘淨重零點陸零肆玖公克）均沒收銷燬；包裝前開毒品之夾鍊袋
貳只均沒收。
    事  實
一、甲○○前因施用第二級毒品案件，經臺灣板橋地方法院以九
    十三年度毒聲字第一三一○號裁定送觀察、勒戒後，認無繼
    續施用毒品之傾向，於民國九十三年十月七日釋放後，由臺
    灣板橋地方法院檢察署檢察官以九十三年核退毒偵字第八○
    五號為不起訴處分確定。詎其猶不知悔改，於觀察、勒戒執
    行完畢釋放後五年內，而於九十六年二月一日為警查獲釋放
    後至同月三日凌晨零時十分許為警逮捕前之某時，在臺北縣
    板橋市○○○路○段五五號七樓之十四住所，以將毒品置於
    玻璃球吸食器內燒烤產生煙霧之方式，施用第二級毒品甲基
    安非他命一次。嗣經警於同日凌晨零時十分許，在臺北市○
    ○區○○街三三號前查獲，當場扣得甲基安非他命二袋（毛
    重一點一○五公克，淨重○點六○五公克，起訴書所載係驗
    餘淨重○點六○四九公克），且採集之甲○○尿液經送驗呈
    安非他命類陽性反應，始悉上情。
二、案經臺北市政府警察局中山分局報告臺灣臺北地方法院檢察
    署檢察官偵查起訴。
    理  由
壹、程序方面：
一、本件係經被告就被訴事實為有罪之陳述，經本院告知簡式審
    判程序之意旨，聽取被告及檢察官意見後，經本院裁定以簡
    式審判程序審理，則依據刑事訴訟法第二百七十三條之二、
    同法第一百五十九條第二項之規定，不適用傳聞法則有關限
    制證據能力之相關規定；且得依同法第三百十條之一、或第
    三百十條之二準用同法第四百五十四條之規定，製作略式判
    決書，合先敘明。
貳、實體方面：
一、上揭犯罪事實，業據被告甲○○於本院審理時坦認不諱，並
    當庭為認罪之表示（見本院卷九十六年九月六日審判筆錄）
    ，且被告親自清洗、採集、封緘之尿液檢體（編號：○一六
    ○九六），經警送臺灣尖端先進生技醫藥股份有限公司檢驗
    結果確實呈安非他命類陽性反應，有該公司九十六年二月十
    四日濫用藥物檢驗報告、尿液檢體委驗單、尿液採樣書及贓
    證物品清單（尿液一瓶）各一紙附卷可憑；此外，扣案白色
    透明結晶二袋分經臺北市政府警察局中山分局、交通部民用
    航空局航空醫務中心鑑驗結果，皆呈甲基安非他命反應，亦
    有毒品初步鑑驗報告單、毒品鑑定書各一份、採證照片一幀
    、扣押物品清單、贓證物品清單各一紙在卷可按，足認被告
    自白與事實相符，而可採信。又起訴書雖載被告施用第二級
    毒品時間為九十六年二月三日為警採尿前之九十六小時內某
    時，然被告前於九十六年二月一日經警查獲另案（業經判決
    ），有臺灣板橋地方法院九十六年易字第一三五○號判決可
    按，被告顯於該次經警查獲釋放後至本案查獲前另行起意施
    用毒品，則被告犯罪時間應更為九十六年二月一日為警查獲
    釋放後至同月三日凌晨零時十分許為警逮捕前之某時，以臻
    明確。綜上，本件事證明確，被告施用第二級毒品之犯行，
    堪以認定，應依法論科。
二、按甲基安非他命係毒品危害防制條例第二條第二項第二款所
    規定之第二級毒品，不得非法持有、使用。核被告所為，係
    違反毒品危害防制條例第十條第二項之施用第二級毒品罪。
    被告施用第二級毒品前、後，持有第二級毒品之低度行為，
    應為施用之高度行為吸收，而不另論罪。爰審酌被告前有觀
    察、勒戒之紀錄，此有臺灣高等法院被告前案紀錄表一份存
    卷可表，其已因施用毒品犯行，經觀察、勒戒之治療程序，
    竟仍不思悔改，徹底袪除施用毒品之惡習，猶再次施用，可
    知其意志力甚為薄弱，未能善體國家設置觀察、勒戒機構，
    協助毒品施用者戒除毒癮之美意，惟念及其於本件施用之次
    數僅一次（尚無積極證據證明被告有數次施用行為），且在
    本質上乃屬戕害自己身心健康之行為，未有嚴重破壞社會秩
    序或侵害他人權益之情形，其犯罪後係經通緝到案，然能坦
    承犯行，於本院審理中數度表示後悔之意，依此斟酌其犯罪
    後之態度等一切情狀，量處如主文所示之刑，併諭知易科罰
    金之折算標準。
三、被告犯行之犯罪時間係於九十六年四月二十四日前，且其係
    於中華民國九十六年罪犯減刑條例施行後之九十六年八月十
    四日，始經本院通緝，非屬同條例第五條規範施行前經通緝
    之情形，尚無同條例所定不得減刑之要件，爰依同條例第二
    條第一項第三款、第九條規定減其宣告刑二分之一，並依同
    條例第九條規定併諭知易科罰金之折算標準，以資懲儆。
四、末以，扣案第二級毒品甲基安非他命二袋（原淨重○點六○
    五公克，取樣○點○○○一公克，驗餘淨重○點六○四九公
    克），為違禁物，有前揭毒品鑑定書一紙可稽，應依毒品危
    害防制條例第十八條第一項前段規定沒收銷燬之；至包裝前
    開毒品之塑膠夾鍊袋二只，雖因包裹毒品與之密切接觸，惟
    既可將之與毒品分離單獨鑑析秤重，有前開鑑定書可查，即
    非毒品之一部，且係被告所有，包裝、盛放毒品、避免毒品
    潮濕、逸漏，供其施用毒品犯罪所用之物，爰依刑法第三十
    八條第一項第二款規定宣告沒收。
據上論斷，爰依刑事訴訟法第二百七十三條之一第一項、第二百
八十四條之一、第二百九十九條第一項前段，毒品危害防制條例
第十條第二項、第十八條第一項前段，刑法第十一條、第三十八
條第一項第二款、第四十一條第一項前段，中華民國九十六年罪
犯減刑條例第二條第一項第三款、第七條、第九條，判決如主文
。
本案經檢察官張友寧到庭執行職務。
中　　華　　民　　國　 　96　　年　 　9　　月　　20  　日
                       刑事第十六庭 法　官  徐千惠
上正本證明與原本無異。
如不服本判決，應於判決送達後10日內向本院提出上訴狀 (應抄
附繕本)。
                                    書記官  李典育
中　　華　　民　　國　　96　　年　　9 　　月　　21　　日
附錄本案論罪科刑法條全文
毒品危害防制條例第10條
施用第一級毒品者，處6月以上5年以下有期徒刑。
施用第二級毒品者，處3年以下有期徒刑。
